nb: Forretninger og industri > Medisinsk > Medisinsk forbruksmateriell > Ostomiutstyr: Limfjernere; Stomiposer; Stomibelter; Hudbarrierer
fr: Entreprise et industrie > Secteur médical > Matériel médical > Fournitures pour stomies: Dissolvants d’adhésifs; Poches de stomie; Ceintures de stomie; Barrières cutanées
hr-HR: Posao i industrija > Medicina > Medicinske potrepštine > Potrepštine za ostomiju: Sredstva za uklanjanje adheziva; Torbe za stomu; Pojasevi za stomu; Pregrade za kožu
ro-RO: Afaceri și sectorul industrial > Sectorul medical > Articole medicale > Articole pentru stomie: Substanțe pentru îndepărtarea adezivului; Pungi stomie; Curele stomie; Bariere piele
tr: İş ve Endüstri > Medikal > Medikal Sarf Malzemeleri > Ostomi Sarf Malzemeleri: Yapışkan Sökücüler; Ostomi Torbaları; Ostomi Kemerleri; Cilt Bariyerleri
lt-LT: Verslas ir pramonė > Medicina > Medicinos reikmenys > Ostomijos reikmenys: Klijų valikliai; Ostominiai maišeliai; Ostominiai diržai; Odos barjerai
sv: Företag och industri > Sjukvård > Medicinska förbrukningsartiklar > Stomiartiklar: Limborttagningsmedel; Stomipåsar; Stomibälten; Hudbarriärer
sk-SK: Obchod a priemysel > Zdravotníctvo > Zdravotnícky materiál > Materiál na stómiu: Odstraňovače lepidla; Stomické vrecká; Stomické pásy; Ochrana pokožky
hu: Üzlet és ipar > Orvosi > Orvosi kellékek > Osztonómiai kellékek: Ragasztóeltávolítók; Osztonómiai táskák; Osztonómiai övek; Bőrkorlátok
en: Business & Industrial > Medical > Medical Supplies > Ostomy Supplies: Adhesive Removers; Ostomy Bags; Ostomy Belts; Skin Barriers
vi: Kinh doanh & Công nghiệp > Y tế > Trang thiết bị y tế > Dụng cụ duy trì hậu môn nhân tạo: Chai xịt tẩy chất keo; Túi hậu môn; Đai nịt đeo túi hậu môn; Màng bảo vệ da
ko: 비즈니스/산업 > 의료 > 의료 용품 > 장루용품: 접착제 제거제; 장루백; 장루 복대; 피부 보호용품
el: Επιχειρηματικός & βιομηχανικός εξοπλισμός > Ιατρικά είδη > Ιατρικές προμήθειες > Προμήθειες στομίας: Αφαιρετικά κόλλας; Σάκοι στομίας; Ζώνες στομίας; Δερματικά φράγματα
nl: Zakelijk en industrieel > Medisch > Medische benodigdheden > Stomabenodigdheden: Lijmverwijderaars; Stomazakjes; Stomariemen; Huidbarrières
ru: Бизнес и промышленность > Медицина > Медицинские расходные материалы > Средства для ухода за стомой: Средства для удаления клея; Стомные мешки; Стомные пояса; Пластины для стомы
es: Economía e industria > Productos médicos > Material médico > Accesorios para ostomía: Eliminadores de adhesivos; Bolsas de ostomía; Cinturones de ostomía; Barreras de la piel
zh-CN: 商业/工业 > 医疗 > 医疗用品 > 造瘘术用品: 除胶剂; 造瘘袋; 造瘘带; 皮肤屏障
da: Erhverv og industri > Medicinsk > Medicinsk tilbehør > Stomihjælpemidler: Klæbemiddelfjernere; Stomiposer; Stomibælter; Hudbarrierer
bg-BG: Бизнес и промишленост > Медицински > Медицински консумативи > Консумативи за колостома: Препарати за премахване на лепило; Торбички за стома; Колан за стома; Предпазители за кожата
pl: Biznes i przemysł > Branża medyczna > Medyczne materiały eksploatacyjne > Produkty stomijne: Środki do usuwania kleju; Worki stomijne; Pasy stomijne; Bariery ochronne
th: ธุรกิจและอุตสาหกรรม > การแพทย์ > อุปกรณ์การแพทย์ > อุปกรณ์สำหรับศัลยกรรมทำรูเปิด: น้ำยาล้างกาว; ถุงเก็บของเสีย; เข็มขัดพยุงถุงเก็บของเสีย; ที่กั้นผิวหนัง
it: Commercio e industria > Medicina > Prodotti medici > Materiali per stomia: Prodotti per la rimozione di adesivi; Borse per stomia; Cinture per stomia; Barriere cutanee
sl-SI: Posel in industrija > Zdravstvo > Medicinska oprema > Pripomočki za nego stome: Odstranjevalci lepila; Vrečke za stomo; Pasovi za stomo; Zaščite za kožo
cs: Obchod a průmysl > Zdravotnictví > Zdravotnické potřeby > Stomické pomůcky: Odstraňovače stomické podložky; Stomické sáčky; Stomické pásy; Kožní bariéry
ja: ビジネス・産業 > 医療 > 医療用品 > ストーマ関連用品: 接着剤除去剤; ストーマバッグ; ストーマベルト; スキンバリア
de: Wirtschaft & Industrie > Medizinischer Bereich > Medizinischer Bedarf > Stomazubehör: Klebstoffentferner; Stomabeutel; Stomagürtel; Hautbarrieren
pt-BR: Comercial e industrial > Medicina > Suprimentos médicos > Acessórios para colostomia: Removedores de adesivos; Bolsas de ostomia; Cintos de ostomia; Barreiras de pele
pt-PT: Business e industrial > Médico > Artigos médicos > Artigos de ostomia: Removedores de adesivos; Bolsas de ostomia; Cintos de ostomia; Barreiras de pele
zh-TW: 商業與各產業 > 醫療業 > 醫療用品 > 造口術工具: 除膠劑; 造口袋; 造口帶; 保護皮
fi: Yritys ja teollisuus > Lääketiede > Lääketieteelliset tarvikkeet > Avannetarvikkeet: Liimanpoistoaineet; Avannepussit; Avannevyöt; Ihosuojat